臺灣臺中地方法院刑事判決　　　　　　　　　　　　　九十一年度自字第四一號
　　自　訴　人　甲○○即車王機車行
　　代　理　人　丙○○
　　被　　　告　乙○○
右列被告因違反動產擔保交易法案件，經自訴人提起自訴，本院判決如左：
    主  文
乙○○動產擔保交易之債務人，意圖不法之利益，將標的物遷移，致生損害於債權人
，處罰金參仟元，如易服勞役，以參佰元折算壹日，緩刑貳年。
    事  實
一、乙○○於民國九十年一月十九日，以動產擔保交易附條件買賣方式，向甲○○獨
    資經營之車王機車行購買車號ＺＴＫ─八七○號之重型機車一輛，為動產擔保交
    易之債務人。約定自備款新臺幣（下同）五千元，分期付款計三萬六千九百六十
    元，分六期付款，每月一期，每期應付六千一百六十元，約定存放處所為乙○○
    居所臺中縣大里市○○路一二九號四樓Ｂ棟，在價金未付清之前，標的物所有權
    仍屬於出賣人所有，買受人僅得依約占有使用，不得任意遷移或為其他處分。詎
    乙○○於取得該車約一個月後，即意圖為自己不法之利益，將該機車交付其兄巫
    宏林騎用，並任由巫宏林將該標的物遷移至臺北市內不詳地點，並僅交付三期之
    分期付款，此後即拒不付款，嗣乙○○亦遷離臺中縣大里市○○路一二九號四樓
    Ｂ棟，復未告知債權人甲○○，致甲○○追索無著，而生損害於債權人甲○○。
二、案經甲○○提起自訴。
    理  由
一、訊據被告乙○○對右開犯罪事實坦承不諱，惟辯稱：本件之機車事實上係其兄巫
    宏林要買，因巫宏林有罰鍰未繳，惟恐辦理機車過戶時會一併遭追繳，故委由伊
    出面購買，取車後約一個月，巫宏林即騎到臺北，地址不詳，嗣後巫宏林未依約
    繳納分期付款，也未通知伊云云。惟查：
（一）被告乙○○既為本件動產擔保交易附條件買賣之債務人，即對出賣人負有依約
      付款以及不得任意遷移或為其他處分之義務，至其與巫宏林私下如何約定，非
      債權人所能得知，其既任由巫宏林將該車遷移，致債權人追索無著，即違反動
      產擔保交易法第三十八條之規定。
（二）此外並有附條件買賣契約書影本、被告乙○○身分證影本、行照影本、催告函
      影本等各一紙附卷可稽，事證明確，被告犯行洵堪認定。
二、核被告所為，係犯動產擔保交易法第三十八條之罪。爰審酌被告品行良好，年輕
    識淺，一時失慮而為本件犯行，事後業與自訴人達成和解，將機車返還並分期賠
    償自訴人所受損失，且已全部清償完畢，態度良好等一切情狀，從輕量處如主文
    所示之刑，並諭知易服勞役之折算標準。末查被告乙○○前未曾受有期徒刑以上
    之刑之宣告，有臺灣高等法院被告全國前案紀錄表在卷可稽，其受此教訓，當知
    警惕，應無再犯之虞，所判處之刑，本院認為以暫不執行為適當，併予宣告緩刑
    二年，以啟自新。
據上論斷，應依刑事訴訟法第三百四十三條、第二百九十九條第一項前段，動產擔保
交易法第三十八條，刑法第十一條前段、第四十二條第二項、第七十四條第一款，罰
金罰鍰提高標準條例第一條前段、第二條，判決如主文。
中      華      民      國    九十一    年      十      月     三十     日
                                  臺灣臺中地方法院刑事第七庭
                                        法  官  林念祖
右正本證明與原本無異。
如不服本判決，應於送達後十日內向本院提出上訴狀（須附繕本），上訴於臺灣高等
法院臺中分院。
                                        書記官
中      華      民      國    九十一    年      十      月     三十     日
附錄本案論罪科刑法條全文
動產擔保交易法第三十八條
動產擔保交易之債務人，意圖不法之利益，將標的物遷移、出賣、出質、移轉、抵押
或為其他處分，致生損害於債權人者，處三年以下有期徒刑、拘役或科或併科六千元
以下之罰金。
